臺灣臺南地方法院交通事件裁定        100年度交聲字第616號
原處分機關  交通部公路總局嘉義區監理所新營監理站
異  議  人
即受處分人  陳榮閔
上列異議人即受處分人因違反道路交通管理處罰條例案件，對於
交通部公路總局嘉義區監理所新營監理站民國95年10月25日所為
之裁決處分（處分案號：新監裁違字第裁73-G60A46266號）聲明
異議，本院裁定如下：
    主    文
異議駁回。
    理    由
一、原處分意旨略以：異議人陳榮閔所有之車號3W-5493號自用
    小客車（下稱系爭汽車），於民國95年6月8日20時56分許，
    經人駕駛行經臺中市○○路西林巷路段處，有不遵守道路交
    通標線指示駕駛之違規行為，經臺中市警察局交通警察隊（
    下稱舉發機關）警員予以製單舉發。嗣經原處分機關即交通
    部公路總局嘉義區監理所新營監理站以其違規事證明確，依
    道路交通管理處罰條例第60條第2項第3款、第63條第1項第
    1款及違反道路交通管理事件統一裁罰基準表之規定，裁處
    罰鍰新臺幣（下同）1,800元，並加記違規點數1點等語。
二、聲明異議意旨略以：異議人將登記為異議人所有之系爭汽車
    於92年9月4日典當予臺南市○○區○○村○○路○段285號1
    樓之由盧秉葳經營之永大當舖，因到期無法取贖或辦理付息
    延期遭到流當，有92年12月18日台南縣當舖業同業會證明書
    可稽，異議人已非系爭汽車所有人，且高雄市政府警察局於
    99年7月19日所開立之舉發通知單上之駕駛人為第三人謝杰
    龍，亦非異議人，系爭汽車已脫離異議人持有，本件違規不
    得歸責異議人，爰聲明異議，請求撤銷原處分等語。
三、按受處分人，不服道路交通管理處罰條例第8條主管機關所
    為之處罰，得於接到裁決書之翌日起20日內，向管轄地方法
    院聲明異議；又依上開規定聲明異議之期間，自裁決送達之
    翌日起算，並得依法扣除在途期間；另交通法庭認聲明異議
    不合法律上之程式或其異議權已經喪失者，應以裁定駁回之
    ，道路交通管理處罰條例第87條第1項、道路交通事件處理
    辦法第11條、第17條前段分別定有明文。再按處理違反道路
    交通管理事件，有關文書送達之程式，依行政程序法之規定
    ，違反道路交通管理事件統一裁罰基準及處理細則第5條定
    有明文。復按送達，於應受送達人之住居所、事務所或營業
    所為之；於應送達處所不獲會晤應受送達人時，得將文書付
    與有辨別事理能力之同居人、受僱人或應送達處所之接收郵
    件人員，行政程序法第72條第1項前段、第73條第1項分別定
    有明文。而依行政程序法第68條第1項、第74條第1項、第2
    項規定：送達由行政機關自行或交由郵政機關送達；送達不
    能依前2條規定為之者，得將文書寄存送達地之地方自治或
    警察機關，並作送達通知書2份，1份黏貼於應受送達人住居
    所、事務所、營業所或其就業處所門首，另1份交由鄰居轉
    交或置於該送達處所信箱或其他適當位置，以為送達；前項
    情形，由郵政機關為送達者，得將文書寄存於送達地之郵政
    機關。至於受送達人實際於何時受領該送達文書，均與合法
    送達之效力不生影響。
四、經查，異議人之戶籍地於63年1月8日起至96年5月29日辦理
    戶籍地變更止，係設於臺南縣新營市五興里五塊厝141號，
    此有異議人個人戶籍資料查詢結果表及遷徙紀錄資料查詢結
    果表在卷可稽（本院卷第20至25頁）。又原處分機關95年10
    月25日為本件違規裁決當時，曾依前開住所郵寄，因無人收
    領經原處分機關依行政程序法第74條規定於95年10月30日以
    寄存送達方式寄存於新營太子宮郵局，此亦有原處分機關送
    達證書1份在卷可憑（本院卷第18頁），故本件裁決書已於
    95年10月30日合法送達無訛。又道路交通事件處理辦法第11
    條規定交通案件聲明異議之在途期間，當事人居住於處罰機
    關所在之鄉、鎮、市（包括縣轄市、省轄市及院轄市）者，
    不扣除在途期間；當事人非居住於處罰機關所在之鄉、鎮、
    市（包括縣轄市、省轄市及院轄市），但居住於受理聲明異
    議案件法院之管轄區域者，依本標準第2條第1款中之「地方
    法院在途期間」欄所載日數，扣除在途期間，法院訴訟當事
    人在途期間標準第4條第1項第1、2款亦有明文，而異議人住
    所地係在臺南市新營區，與處罰機關所在地相同，因此毋需
    扣除在途期間。準此，本件對於裁決書提出異議之不變期間
    為自裁決書送達日之翌日即95年10月31日起算20日之異議期
    間，故異議人至遲應於95年11月19日前聲明異議，然異議人
    於該裁決書已生合法送達之效力後，遲於100年7月28日始具
    狀向本院提出聲明異議，有聲明異議狀上所蓋之本院收狀日
    期戳章在卷可憑（本院卷第2頁），顯已逾越20日之不變期
    間，其聲明異議自不合法律上程式，且無從補正，核諸前揭
    說明，自應將異議人之異議駁回。
五、據上論斷，應依道路交通管理處罰條例第87條第2項、道路
    交通事件處理辦法第17條前段，裁定如主文。
中    華    民    國   100    年    12    月    15    日
                  交通法庭   法  官  黃聖涵
以上正本證明與原本無異。
如不服本裁定，應於送達後5日內向本院提出抗告狀（應附繕本
）。
                             書記官  吳揆滿
中    華    民    國   100    年    12    月    15    日